【裁判字號】    92,交簡上,45
【裁判日期】    921105
【裁判案由】    公共危險
【裁判全文】
臺灣士林地方法院刑事判決                        九十二年度交簡上字第四五號
    上  訴  人
    即  被  告  甲○○
右上訴人因公共危險案件，不服本院士林簡易庭中華民國九十二年六月十一日九十二
年度士交簡字第八七七號第一審刑事簡易判決（聲請簡易判決處刑案號：臺灣士林地
方法院檢察署九十二年度偵字第三０六二號），提起上訴，本院管轄之第二審合議庭
判決如左：
    主  文
上訴駁回。
    事  實
一、甲○○於民國九十二年三月十五日下午六時至七時許，在台北縣深坑鄉與朋友飲
    用啤酒後，已達不能安全駕駛動力交通工具之程度，竟仍駕駛車號ＦＡ—二九七
    九號自用小客車，由深坑鄉○○○道上國道一號中山高速公路，於行經中山高速
    公路南向一二‧五公里處台北縣汐止市路段時，因不勝酒力而停於外側路肩睡覺
    ，於同日晚間十一時四分許，為警攔檢盤查，並測試其呼氣所含酒精濃度，發現
    高達每公升０‧七八毫克後，始知上情。
二、案經內政部警政署國道公路警察局第一警察隊報請臺灣士林地方法院檢察署檢察
    官偵查後聲請簡易判決處刑。
    理  由
一、訊據被告甲○○對其於九十二年三月十五日下午在台北縣深坑鄉與朋友飲酒，嗣
    駕駛車號ＦＡ—二九七九號自用小客車，於行經中山高速公路南向一二‧五公里
    處台北縣汐止市路段時，為警攔檢盤查，並測試其呼氣所含酒精濃度高達每公升
    ０‧七八毫克之事實供承不諱，惟矢口否認有何犯行，辯稱：酒精測定器應在攝
    氏三十四度加減０‧五度時始能正常運作，而九十二年三月十五日當天機器之溫
    度為二十二度，無法得到正確結果。且查獲當日伊神智清醒，並非不能安全駕駛
    汽車，警製之測試觀察紀錄表之記載不實云云。經查：
    (一)被告於被查獲當日呼氣所含酒精濃度為每公升０‧七八毫克，有酒精測定值表
      一件附卷可稽。又對被告施以酒精測試之０四六０三六號分析器業於九十一年
      九月二十一日經經濟部標準檢驗局檢定合格，其檢定有效期限為一年，有該局
      九十一年九月二十三日出具之呼氣酒精測試器檢定合格證書一件在卷可憑。再
      經本院函詢內政部警政署國道公路警察局第一警察隊結果，酒精測定值表所載
      之「溫度」係指分析器操作時之溫度，儀器溫度在攝氏０度到四０度，而周圍
      溫度在攝氏負十五度到四０度之間，皆可正常操作，有該隊九十二年九月二十
      五日公警國一刑璋字第０九二０００七六四一號函一件附卷可按。是對被告施
      以酒精測定當日分析器在正常使用之狀況下，應無疑問。被告指分析器應在攝
      氏三十四度加減０‧五度時始能正常運作，要屬無稽。
    (二)另查測得之呼氣酒精濃度乘以二百為當時血中酒精濃度，當呼氣濃度達每公升
      ０‧二五毫克時將造成輕度協調功能降低之輕度中毒現象；當呼氣濃度達每公
      升０‧五毫克時將造成反應較慢、感覺減低、影響駕駛之輕到中度中毒現象；
      當呼氣濃度達每公升０‧七五毫克時將造成思考、個性及行為改變之輕到中度
      中毒症狀；當呼氣濃度達每公升一毫克時將造成步態不穩、噁心嘔吐、精神混
      惑不清晰之中度中毒症狀，有行政院國軍退除役官兵輔導委員會台北榮民總醫
      院八十八年八月五日（八八）北總內字第二六八六八號函一件在卷可稽，本件
      被告經測得酒精測試值達每公升０‧七八毫克，已有前述輕到中度之中毒症狀
      。又被告於為警查獲時係不勝酒力停於路邊睡覺，且其遭查獲後出入車門困難
      ，並有語無倫次、嘔吐等情事，有內政部警政署國道公路警察局第一警察隊汐
      止分隊製作之刑法第一百八十五條之三案件測試觀察紀錄表一紙在卷可稽。被
      告雖辯稱該表之記載不實，惟查獲本件之警員與被告素不相識，並無仇隙，衡
      情應無虛填內容誣陷被告之理，該表應堪採信。是依被告之酒精測定濃度及其
      查獲時之行為、反應，應可認定其已達不能安全駕駛動力交通工具之程度。
    (三)綜上，被告所辯要屬卸責之詞，不足採信。本件事證明確，被告犯行堪以認定
      。
二、核被告所為，係犯刑法第一百八十五條之三不能安全駕駛動力交通工具而駕駛之
    公共危險罪。原審認被告罪證明確，依刑事訴訟法第四百四十九條第一項前段、
    第三項、第四百五十四條第二項、刑法第一百八十五條之三、第四十二條第二項
    、罰金罰鍰提高標準條例第二條，判處被告罰金九千元，如易服勞役，以三百元
    折算一日，其認事用法洵無違誤，量刑亦屬妥適，上訴人仍執上開辯詞否認犯罪
    ，並指摘原判決不當，核無理由，應予駁回。
據上論斷，應依刑事訴訟法第四百五十五條之一第一項、第三項、第三百六十八條，
判決如主文。
本案經檢察官楊淑芬到庭執行職務。
中      華      民      國      九十二      年      十一    月    五    日
                                臺灣士林地方法院刑事第六庭
                                    審判長法  官  趙  文  卿
                                          法  官  洪  慕  芳
              法  官  彭  洪  媛
右正本證明與原本無異。
本件不得上訴。
                                          書記官  周  霙  蘭
中      華      民      國      九十二      年      十一    月    十    日


司法院資訊處製作；財團法人民間司法改革基金會備份。
